【裁判字號】    89,訴,1795
【裁判日期】    900116
【裁判案由】    違反電信法
【裁判全文】
臺灣高雄地方法院刑事判決                        八十九年度訴字第一七九五號
    公  訴  人  臺灣高雄地方法院檢察署檢察官
    被      告  丙○○
右列被告因違反電信法案件，經檢察官提起公訴（八十九年度偵字第四七四三號），
本院判決如左：
    主  文
丙○○連續意圖為自己不法之利益，以有線方式，盜接他人電信設備通信，處有期徒
刑伍月，如易科罰金以參佰元折算壹日。
扣案之皮爾卡登機型無線電話壹具沒收。
    事  實
一、丙○○於民國八十八年十一月間，在高雄市○○區○○路六六六號三樓之二住處
    ，因該大樓之電話端線均集中在公共空間電話箱內，詎丙○○明知並未向中華電
    信股份有限公司（以下簡稱中華電信公司）申請電話線使用，竟基於概括犯意，
    意圖為自己不法之利益，於八十八年十一月二日至迄年十一月二十二日止，將與
    居住於同樓層三樓之一甲○○向中華電信公司所申請之電話號碼為00－000
    0000電話端線，由上開電話箱電話分電盤以並聯之方式接入其住處內，聯接
    所購買的皮爾卡登機型無線電話機具，多次對外撥打０２０４色情電話及000
    0000000等一般電話使用而盜接他人之電信設備通信，共計撥打四百七十
    七通，因而獲得使用電話利益計新臺幣（下同）八萬五千零七十八點九一元。嗣
    經甲○○發覺電話費暴增，乃報警查獲。
二、案經交通部電信總局函送臺灣高雄地方法院檢察署檢察官偵查起訴。
    理  由
一、訊據被告丙○○於警偵訊中對上揭事實均坦承不諱，惟於本院審理時始改口辯稱
    伊並無盜打電話，係伊向甲○○之母親借用電話而撥打云云，惟查，證人甲○○
    於本院審理時證述並無將家中電話借予被告撥打等情事，而甲○○之母親乙○○
    亦於本院審理時到庭證述與被告並無往來，不可能將電話借予被告使用等語（見
    本院八十九年十二月六日審判筆錄），此外在中華電信公司北高雄營運處電信費
    對帳單上被告亦親筆勾選載明四百七十七通係其盜接盜用撥打等語，此有中華電
    信公司北高雄營運處電信費對帳單一份在卷可稽，另復攝自被告住處電話箱中電
    話分電盤之照片影本一份附卷，其上被告亦載明係利用電話接頭並聯至甲○○家
    中電話接頭之方式盜接盜用等情，又有被告用以盜打電話之皮爾卡登機型無線電
    話機具一支扣案可佐，綜上所述，被告上開所辯乃事後卸責之詞，不足採信，本
    件事證明確，被告犯行堪以認定。
二、核被告所為，係違反電信法第五十六條第一項盜接他人電信設備通信罪及觸犯刑
    法第三百三十九條第一項詐欺得利罪；其中觸犯刑法第三百三十九條詐欺得利罪
    與電信法第五十六條整一項盜接他人電信設備通信罪部分為法條競合之特別法與
    普通法之關係，應優先適用電信法第五十六條第一項之特別規定；其多次盜接他
    人電信設備通信之行為，時間緊接，方法相同，觸犯構成要件相同之罪名，顯係
    基於概括犯意為之，應依連續犯論以一罪，並加重其刑。又電信法雖於八十八年
    十一月三日修正公布施行，修正前該法第五十六條第一項原規定「意圖為自己或
    第三人不法之利益，以有線、無線或其他電磁方式，盜接或盜用他人電信設備通
    信者，處五年以下有期徒刑、拘役或科或併科新台幣十五萬元以下罰金。」八十
    八年十一月三日則修正為「意圖為自己或第三人不法之利益，以有線、無線或其
    他電磁方式，盜接或盜用他人電信設備通信者，處五年以下有期徒刑，得併科新
    臺幣一百五十萬元以下罰金。」，惟本件被告之行為係在八十八年十一月二日至
    同年十一月二十二日間連續為之，按連續犯及從一重處斷之罪，如其中一部分行
    為，已在刑法施行以後，即應依刑法處斷，無從適用同法第二條第一項但書之規
    定，二十七年上字第一六０七判例可資參照，是以，本件即直接適用新修正之電
    信法第五十六條第一項規定即可，而無新舊法比較之問題，併此敘明。又公訴人
    雖未論述被告詐欺得利部份犯行，惟此部分公訴人已於起訴事實欄載明僅於起訴
    法條欄漏未載明，本院自得一併審酌。另公訴人認被告係自八十八年十月份即以
    上揭方式盜打電話，惟此部分為被告否認，且亦未調閱甲○○之０七─0000
    000十月份之電信費對帳單，而該通聯紀錄已逾調閱期限，本院已窮盡調查之
    方法亦無法查證被告是否有此部分之犯行，自難僅憑甲○○之供述即遽認被告有
    自八十八年十月份起迄八十八年十一月一日即盜打之犯行，就此部分本應依法諭
    知被告無罪，惟此部分公訴人認與上開論罪科刑部分有連續犯之裁判上一罪，爰
    不另為無罪之諭知。爰審酌被犯罪之動機、目的、手段，其品性、生活狀況、智
    識程度、犯罪所獲之不法利益等一切情狀，量處如主文所示之刑，並諭知易科罰
    金之折算標準。至於扣案之皮爾卡登機型無線電話一具係供違反電信法犯罪之電
    信器材，不論屬於犯人與否，爰依電信法第六十條規定併予宣告沒收。
據上論斷，應依刑事訴訟法第二百九十九條第一項前段，電信法第五十六條第一項、
第六十條，刑法第十一條、第五十六條、第四十一條、罰金罰鍰提高標準條例第二條
，判決如主文。
中        華        民       國      九十    年     一    月    十六    日
                                  臺灣高雄地方法院刑事第二庭
                                      法  官  廖  建  瑜
右正本證明與原本無異。
如不服本判決，應於判決送達後十日內，向本院提出上訴狀。
                                      書記官  歐  文  政
中    華    民    國      九十      年      一      月      十九      日
附錄本判決之論罪法條：
電信法第五十六條第一項
意圖為自己或第三人不法之利益，以有線、無線或其他電磁方式，盜接或盜用他人電
信設備通信者，處五年以下有期徒刑、拘役或併科新台幣十五萬元以下罰金。


司法院資訊處製作；財團法人民間司法改革基金會備份。
